臺灣桃園地方法院刑事判決           100年度審訴字第1573號
公  訴  人  臺灣桃園地方法院檢察署檢察官
被      告  吳衛俊
上列被告因毒品危害防制條例案件，經檢察官提起公訴（100 年
度毒偵字第2621號），被告於本院準備程序進行中，就被訴事實
為有罪之陳述，經本院告知簡式審判程序意旨，並聽取公訴人及
被告之意見後，本院合議庭裁定依簡式審判程序審理，判決如下
：
    主      文
吳衛俊施用第一級毒品，累犯，處有期徒刑拾壹月。
    事實及理由
一、被告所犯之罪，為死刑、無期徒刑、最輕本刑3 年以上有期
    徒刑或高等法院管轄第一審案件以外之罪，而被告於本院準
    備程序進行中，就被訴事實為有罪之陳述，經本院告知簡式
    審判程序意旨，並聽取公訴人及被告之意見後，依刑事訴訟
    法第273 條之1 第1 項之規定，裁定依簡式審判程序審理。
二、犯罪事實：
    吳衛俊前於民國87年間因施用毒品案件，經臺灣新竹地方法
    院以87年度毒聲字第185 號裁定送觀察、勒戒後，認無繼續
    施用毒品之傾向，於87年7 月22日執行完畢釋放出所，並經
    臺灣新竹地方法院檢察署檢察官以87年度毒偵字第4304號為
    不起訴處分確定；復於89年間因施用毒品案件（即於前開觀
    察、勒戒執行完畢釋放後5 年內），經本院以89年度毒聲字
    第1195號裁定送觀察、勒戒後，認有繼續施用毒品之傾向，
    再由本院以89年度毒聲字第5766號裁定令入戒治處所施以強
    制戒治，嗣因強制戒治成效評定合格，再經本院以90年度毒
    聲字第878 號裁定停止戒治並付保護管束出所，迄至90年9
    月5 日保護管束期滿未經撤銷，視為強制戒治期滿執行完畢
    ，該次施用毒品犯行並經本院以89年度易字第2410號判決判
    處有期徒刑4 月確定，於90年11月19日易科罰金執行完畢（
    於本案不構成累犯紀錄）。(1)另於94年間因竊盜案件，經本
    院以94年度易字第1626號判處有期徒刑8 月，上訴後經臺灣
    高等法院以95年度上易字第1640號判決駁回上訴確定；(2)又
    於94年間因施用毒品案件，經本院94年度訴字第1840號判決
    分別判處有期徒刑1 年、8 月，應執行有期徒刑1 年6 月確
    定；(3)又於95年間因偽造文書案件，經本院以95年度簡字第
    384 號判決判處有期徒刑5 月確定；(4)又於95年間因竊盜案
    件，經本院以95年度易字第1133號判判決處有期徒刑1 年6
    月確定；上揭(1)至(4)之罪，再經臺灣高等法院以96年度聲減
    字第4220號裁定減刑二分之一，並定其應執行有期徒刑1 年
    9 月確定；(5)又於95年間因搶奪等罪，經本院以95年度訴字
    第18 84 號判決分別判處有期徒刑1 年6 月、8 月，減刑為
    有期徒刑9 月、4 月，應執行有期徒刑1 年確定；(6)又於96
    年間因偽造文書案件，經本院以97年度簡字第17號判決判處
    有期徒刑4 月，減刑為有期徒刑2 月確定；上開各罪，再經
    本院以97年度聲字第3367號裁定應執行有期徒刑2 年9 月確
    定，入監執行後，已於98年2 月27日假釋出監付保護管束，
    迄至98年7 月11日保護管束期滿，未經撤銷假釋，其未執行
    之刑，以已執行論。另於98年間因施用毒品案件，經本院以
    98年度審訴字第2947號判決判處有期徒刑10月確定，於100
    年1 月27日縮刑期滿執行完畢。詎仍不知悔改，復基於施用
    第一級毒品之犯意，於100 年4 月1 日凌晨0 時30分許，在
    其位於桃園縣中壢市○○○街38號6 樓之住所內，以針筒注
    射之方式施用第一級毒品海洛因1 次。嗣於同日凌晨1 時30
    分許，在桃園縣中壢市○○路與自立五街口遇警盤查，發現
    其為桃園縣政府警察局中壢分局毒品列管人口，經警得其同
    意後，於同日凌晨2 時30分許為警採其尿液送驗後，結果確
    呈鴉片類陽性反應，而悉上情。
三、認定被告犯罪所憑之證據：
  (一)被告吳衛俊於本院準備程序中之自白。
  (二)列管毒品人口尿液檢體採集送驗紀錄表、台灣檢驗科技股份
    有限公司濫用藥物檢驗報告各1 份，現場照片2張。
四、核被告所為，係犯毒品危害防制條例第10條第1 項之施用第
    一級毒品罪。其施用毒品前非法持有毒品海洛因之低度行為
    ，為施用毒品之高度行為所吸收，不另論罪。被告有如上揭
    所載之犯罪科刑及執行情形，有臺灣高等法院被告前案紀錄
    表1 份在卷可按，其於受徒刑之執行完畢後5 年內故意再犯
    本案有期徒刑以上之罪，為累犯，應依刑法第47條第1 項規
    定加重其刑。爰審酌被告無視毒品戕害一己之身體健康及法
    律禁令，且意志不堅，未斷絕施用毒品之惡習，再犯本件施
    用毒品之罪，惟兼衡其犯罪手段、動機、目的及犯後坦承犯
    行之態度暨其生活狀況等一切情狀，量處如主文所示之刑，
    以示懲儆。
五、應適用之法條：刑事訴訟法第273 條之1 第1 項、第299 條
    第1 項前段、第310 條之2 、第454 條第1 項，毒品危害防
    制條例第10條第1 項，刑法第11條前段、第47條第1 項。
六、如不服本判決，應於判決送達後10日內向本院提出上訴狀（
    應附繕本），其未敘述上訴理由者，應於上訴期間屆滿後20
    日內補提理由書狀於本院，上訴於臺灣高等法院。
本案經檢察官馮浩庭到庭執行職務。
中    華    民    國  100     年    9     月    6     日
                        刑事庭  法  官  潘怡華
以上正本證明與原本無異。
                                書記官  洪明媚
中    華    民    國  100     年    9     月    6     日
附錄本案論罪科刑依據之法條：
毒品危害防制條例第10條
施用第一級毒品者，處6 月以上5 年以下有期徒刑。
施用第二級毒品者，處3 年以下有期徒刑。